【裁判字號】    97,上易,1839
【裁判日期】    971031
【裁判案由】    竊盜
【裁判全文】
臺灣高等法院臺中分院刑事判決        97年度上易字第1839號
上  訴  人
即  被  告  壬○○
                    （現另案於臺灣彰化監獄執行中）
上列上訴人因竊盜案件，不服臺灣彰化地方法院97年度易字第13
81號中華民國97年8月29日第一審判決（起訴案號：臺灣彰化地
方法院檢察署97年度偵字第6441號），提起上訴，本院判決如下
：
    主    文
原判決關於如附表編號（五）、（六）、（七）、（八）部分及
定執行刑部分，均撤銷。
壬○○犯如附表編號（五）、（六）、（七）、（八）所示之罪
，各處如附表編號（五）、（六）、（七）、（八）所示之刑。
其他上訴駁回。
本判決第二項所處之刑與上訴駁回部分所處之刑，應執行有期徒
刑貳年。
    事    實
一、壬○○素行不佳，前曾因恐嚇案件，經本院於民國（下同）
    92年6月11日，以92年度上易字第827號判決判處有期徒刑4
    年6月確定；又因連續施用第一級毒品案件，經臺灣臺東地
    方法院於93年2月9日，以92年度訴字第230號判決判處有期
    徒刑10月確定；上開罪刑，經臺灣臺東地方法院以94年度聲
    字第473號裁定應執行刑為有期徒刑5年2月確定、以97年度
    聲字第59號裁定分別減刑，並定應執行刑為有期徒刑4年9月
    確定，經其入監接續執行，於96年1月15日因假釋付保護管
    束出監，嗣遭臺灣臺東地方法院裁定撤銷假釋，返監執行殘
    刑有期徒刑9月7日（仍在執行中，不構成累犯）。詎仍不知
    悔改，復分別基於意圖為自己不法所有之犯意，先後為：
（一）於97年4月20日晚上11時許，在彰化縣北斗鎮○○路175巷
      旁產業道路農田（電線桿拓農枝15右）處，持其所有、客
      觀上足認為兇器之鐵鉗1支（未據扣案，已經滅失）為工
      具，竊取子○○所有之電纜線1批約20公尺（價值約新臺
      幣（下同）10,000元），並以1,100元之價格變賣給不知
      情之流動資源回收業者，得款花用一空。嗣於97年6月2日
      上午11時許，為警借提至彰化縣警察局溪湖分局埔心分駐
      所調查，循線始悉上情。
（二）於97年4月21日晚上10時許，在彰化縣北斗鎮○○里○○
      路農田（電線桿新生幹731Y1之1）處，持其所有、客觀上
      足認為兇器之鐵鉗1支為工具，竊取庚○○所有之電纜線1
      批約5公尺（價值約3,000元），並以520元之價格變賣給
      不知情之流動資源回收業者，得款花用一空。嗣於97年6
      月2日上午11時許，為警借提至彰化縣警察局溪湖分局埔
      心分駐所調查，循線始悉上情。
（三）於97年4月21日晚上11時許，在彰化縣北斗鎮○○里○○
      路農田（地號東北斗段494-533號）處，持其所有、客觀
      上足認為兇器之鐵鉗1支為工具，竊取乙○○所有之電纜
      線1批約10公尺（價值約5,000元），並以710元之價格變
      賣給不知情之流動資源回收業者，得款花用一空。嗣於97
      年6月2日上午11時許，為警借提至彰化縣警察局溪湖分局
      埔心分駐所調查，循線始悉上情。
（四）於97年4月24日晚上11時許，在彰化縣北斗鎮○○里○○
      路農田（電線桿新生幹731Y1）處，持其所有、客觀上足
      認為兇器之鐵鉗1支為工具，竊取丑○○所有之電纜線1批
      約30公尺（價值約2,000元），並以1,500元之價格變賣給
      不知情之流動資源回收業者，得款花用一空。嗣於97年6
      月2日上午11時許，為警借提至彰化縣警察局溪湖分局埔
      心分駐所調查，循線始悉上情。
（五）於97年4月25日晚上9時許，在彰化縣田中鎮○○里○○路
      ○段380號旁產業道路農田（1）處，徒手竊取甲○○所有
      之電纜線1批約40公尺（價值約1,200元），並以2,300元
      之價格變賣給不知情之流動資源回收業者，得款花用一空
      。嗣於97年6月2日上午11時許，為警借提至彰化縣警察局
      溪湖分局埔心分駐所調查，循線始悉上情。
（六）於97年4月27日晚上10時許，在彰化縣田中鎮○○里○○
      路○段380號旁產業道路農田（2）處，徒手竊取癸○○所
      有之電纜線1批約40公尺（價值約10,000元），並以2,300
      元之價格變賣給不知情之流動資源回收業者，得款花用一
      空。嗣於97年6月2日上午11時許，為警借提至彰化縣警察
      局溪湖分局埔心分駐所調查，循線始悉上情。
（七）於97年5月初下午3時許，在彰化縣社頭鄉○○村○○○路
      （山清段160號）果園處，徒手竊取丁○○所有之電纜線1
      批約15公尺（價值約18,000元），並以1,400元之價格變
      賣給不知情之流動資源回收業者，得款花用一空。嗣於97
      年6月2日上午11時許，為警借提至彰化縣警察局溪湖分局
      埔心分駐所調查，循線始悉上情。
（八）於97年5月初晚上9時許，在彰化縣田中鎮○○里○○路○
      段106號旁產業道路竹筍園（香山枝42左3）處，徒手竊取
      辛○○所有之電纜線1批約35公尺（價值約10,000元），
      並以2, 000元之價格變賣給不知情之流動資源回收業者，
      得款花用一空。嗣於97年6月2日上午11時許，為警借提至
      彰化縣警察局溪湖分局埔心分駐所調查，循線始悉上情。
（九）於97年5月10日下午3時許，在彰化縣埔心鄉○○村○○路
      571巷旁產業道路農田（電線桿永工幹43Y5），持其所有
      、客觀上足認為兇器之鐵鉗1支為工具，竊取戊○○所有
      之電纜線1批約25公尺（價值約3,800元），並以1,500元
      之價格變賣給不知情之流動資源回收業者，得款花用一空
      。嗣於97年6月2日上午11時許，為警借提至彰化縣警察局
      溪湖分局埔心分駐所調查，循線始悉上情。
（十）於97年5月10日晚上11時許，在彰化縣埔心鄉○○村○○
      路571巷旁產業道路農田（電線桿永工分43Y6）處，持其
      所有、客觀上足認為兇器之鐵鉗1支為工具，竊取丙○所
      有之電纜線1批約35公尺（價值約3,700元），並以2,000
      元之價格變賣給不知情之流動資源回收業者，得款花用一
      空。嗣於97年6月2日上午11時許，為警借提至彰化縣警察
      局溪湖分局埔心分駐所調查，循線始悉上情。
二、案經彰化縣警察局溪湖分局報請臺灣彰化地方法院檢察署檢
    察官偵查起訴。
    理    由
一、訊據上訴人即被告（下稱被告）壬○○對於上開犯罪事實均
    供認不諱（見本院卷第44頁至第46頁），核與證人即被害人
    子○○、庚○○、乙○○、丑○○、甲○○、癸○○、丁○○、辛○○、戊○○、丙○等人於警詢時證述之情節相符（
    見臺灣彰化地方法院檢察署97年度偵字第6441號卷第9-18頁
    ），且有照片20張在卷可稽（見臺灣彰化地方法院檢察署97
    年度偵字第6441號卷第19-31頁），足認被告之上開自白與
    事實相符，堪足採信。是罪證明確，被告之犯行堪以認定。
二、按被告以外之人於審判外之陳述，雖不符刑事訴訟法第159
    條之1至第159條之4之規定，而經當事人於審判程序同意作
    為證據，法院審酌該言詞陳述或書面陳述作成時之情況，認
    為適當者，亦得為證據。當事人、代理人或辯護人於法院調
    查證據時，知有第159條第1項不得為證據之情形，而未於言
    詞辯論終結前聲明異議者，視為有前項之同意，刑事訴訟法
    第159條之5第1項、第2項定有明文。立法意旨在於傳聞證據
    未經當事人之反對詰問予以核實，原則上先予排除，惟若當
    事人已放棄詰問或未聲明異議，基於證據資料愈豐富，愈有
    助於真實發現之理念，且強化言詞辯論主義，法院自可承認
    該傳聞證據例外擁有證據能力。查本件被告對於證人子○○
    、庚○○、乙○○、丑○○、甲○○、癸○○、丁○○、辛○○、戊○○、丙○等人上開於審判外陳述之證據能力，均
    未於言詞辯論終結前聲明異議，依刑事訴訟法第159條之5第
    2項之規定，視為同意作為證據，且本院審酌上開證人均係
    於案發後不久所為之陳述，記憶猶新，又非在非自由意志之
    情況下所為之陳述，所陳應較符事實，自得為證據。
三、按刑法第321條第1項第3款之攜帶兇器竊盜罪，係以行為人
    攜帶兇器竊盜為其加重條件，此所謂兇器，其種類並無限制
    ，凡客觀上足對人之生命、身體、安全構成威脅，具有危險
    性之兇器均屬之，且只須行竊時攜帶此種具有危險性之兇器
    為已足，並不以攜帶之初有行兇之意圖為必要（最高法院79
    年臺上字第5253號判例參照）。查本件被告為上開如事實欄
    一之（一）、（二）、（三）、（四）、（九）、（十）等
    犯行，所攜帶之鐵鉗1支，係堅硬金屬製品，客觀上足對人
    之生命、身體、安全造成危險，應為兇器無疑，是被告此部
    分所為，分別係犯刑法第321條第1項第3款之攜帶兇器竊盜
    罪。至其餘部分【即如事實欄一之（五）、（六）、（七）
    、（八）部分】，分別係犯刑法第320條第1項之普通竊盜罪
    。又被告所犯之上開10罪間，犯意各別、行為互殊，應分論
    併罰。原審調查後，就如事實欄一之（一）、（二）、（三
    ）、（四）、（九）、（十）等部分，適用刑法第321條第1
    項第3款，並審酌被告素行非佳、正值青壯，不思循正當途
    徑獲取所需，反而任意竊取他人財物，侵害他人權益非微，
    並考量被告行竊之次數、所得之利益，暨犯後自始坦承犯行
    等一切情狀，各量處有期徒刑七月，認事用法核無違誤，量
    刑亦妥適。被告此部分上訴意旨指摘原判決量刑過重，並無
    理由，應予駁回。至其餘部分【即如事實欄一之（五）、（
    六）、（七）、（八）部分】，原審予以論罪科刑，固非無
    見，惟查此部分並不能證明被告於行竊時有攜帶鐵鉗為之（
    詳如後述），原判決認此部分被告於行竊時亦係攜帶上開鐵
    鉗為之，與事實不符，容有違誤。被告此部分上訴意旨執此
    指摘原判決不當，非無理由，應由本院將原判決關於此部分
    及定執行刑部分予以撤銷改判。爰審酌被告素行非佳、正值
    青壯，不思循正當途徑獲取所需，反而任意竊取他人財物，
    侵害他人權益非微，並考量被告行竊之次數、所得之利益，
    暨犯後自始坦承犯行等一切情狀，分別量處被告如附表編號
    （五）、（六）、（七）、（八）所示之刑，以示懲儆。至
    上訴駁回部分及撤銷改判部分，應合併定其應執行刑。
四、按犯罪事實應依證據認定之，無證據不得認定犯罪事實；又
    不能證明被告犯罪者，應諭知無罪之判決，刑事訴訟法第15
    4條第2項、第301條第1項前段分別定有明文。次按事實之認
    定，應憑證據，如未能發現相當證據，或證據不足以證明，
    自不能以推測或擬制之方法以為裁判基礎；又認定不利於被
    告之事實，須依積極證據，苟積極證據不足為不利於被告事
    實之認定時，即應為有利於被告之認定，更不必有何有利之
    證據（最高法院30年上字第816號、40年臺上字第86號判例
    參照）。又被告或共犯之自白，不得作為有罪判決之唯一證
    據，仍應調查其他必要之證據，以察其是否與事實相符，亦
    為刑事訴訟法第156條第2項所明定。查本件被告於偵查及原
    審固坦承其為事實欄一之（五）、（六）、（七）、（八）
    部分之犯行時，亦攜帶上開鐵鉗為之，惟其於本院審理時堅
    決否認此部分犯行有攜帶上開鐵鉗為之，辯稱此部分被害人
    之電纜線均係整綑吊在該處，其係徒手竊取之云云；且觀被
    害人甲○○、癸○○、丁○○、辛○○等4人之警詢筆錄亦
    無法證明被告確有攜帶上開鐵鉗為之，準此殊難僅以被告於
    偵查及原審之空口自白即遽認被告此部分犯行亦有攜帶上開
    鐵鉗為之，附此說明。
五、據上論結，應依刑事訴訟法第369條第1項前段、第364條、
    第299條第1項前段、第368條、刑法第320條第1項、第51條
    第5款、刑法施行法第1條之1，判決如主文。
本案經檢察官己○○到庭執行職務。
中    華    民    國    97    年    10    月    31    日
            刑事第八庭  審判長法  官  羅  得  村
                              法  官  吳  進  發
                              法  官  劉  榮  服
上列正本證明與原本無異。
不得上訴。
                              書記官  周  巧  屏
中    華    民    國    97    年    11    月    3     日
附錄本案論罪科刑法條全文
中華民國刑法第320條第1項：
意圖為自己或第三人不法之所有，而竊取他人之動產者，為竊盜
罪，處5年以下有期徒刑、拘役或5百元以下罰金。
中華民國刑法第321條第1項第3款：
犯竊盜罪而有左列情形之一者，處6月以上、5年以下有期徒刑：
三、攜帶兇器而犯之者。
附表：
┌─────┬────────────────────┐
│如事實欄一│  判       決       主        文        │
│所示犯行  │                                        │
├─────┼────────────────────┤
│  （一）  │壬○○犯攜帶兇器竊盜罪，處有期徒刑柒月  │
├─────┼────────────────────┤
│  （二）  │壬○○犯攜帶兇器竊盜罪，處有期徒刑柒月  │
├─────┼────────────────────┤
│  （三）  │壬○○犯攜帶兇器竊盜罪，處有期徒刑柒月  │
├─────┼────────────────────┤
│  （四）  │壬○○犯攜帶兇器竊盜罪，處有期徒刑柒月  │
├─────┼────────────────────┤
│  （五）  │壬○○犯竊盜罪，處有期徒刑肆月          │
├─────┼────────────────────┤
│  （六）  │壬○○犯竊盜罪，處有期徒刑肆月          │
├─────┼────────────────────┤
│  （七）  │壬○○犯竊盜罪，處有期徒刑肆月          │
├─────┼────────────────────┤
│  （八）  │壬○○犯竊盜罪，處有期徒刑肆月          │
├─────┼────────────────────┤
│  （九）  │壬○○犯攜帶兇器竊盜罪，處有期徒刑柒月  │
├─────┼────────────────────┤
│  （十）  │壬○○犯攜帶兇器竊盜罪，處有期徒刑柒月  │
└─────┴────────────────────┘


司法院資訊處製作；財團法人民間司法改革基金會備份。
